【裁判字號】    99,易,923
【裁判日期】    991119
【裁判案由】    傷害等
【裁判全文】
臺灣桃園地方法院刑事判決               99年度易字第923號
公  訴  人  臺灣桃園地方法院檢察署檢察官
被      告  甲○○
選任辯護人  葉春生律師
上列被告因傷害等案件，經檢察官提起公訴（99年度偵字第1016
4 號），本院判決如下：
    主  文
甲○○犯強制罪，處拘役肆拾日，如易科罰金以新臺幣壹仟元折
算壹日；又犯傷害罪，處拘役伍拾日，如易科罰金以新臺幣壹仟
元折算壹日。應執行拘役柒拾日，如易科罰金以新臺幣壹仟元折
算壹日。
    事  實
一、甲○○居住於桃園縣龍潭鄉佳安村12-13 號5 樓，與居住於
    同號3 樓之丁○○為鄰居，彼此因甲○○使用音響音量吵雜
    問題素來不睦，於民國98年12月18日上午7 時許，丁○○復
    因音響音量問題至甲○○住處門口理論，雙方發生爭執，丁○○欲撥打手機報警處理，甲○○見狀為阻止丁○○報警，
    竟基於妨害丁○○對其行動電話行使支配及使用權利之犯意
    ，強行搶走丁○○之行動電話轉身走入住處內，丁○○見狀
    尾隨進入甲○○住處，欲索回行動電話，於此過程中雙方又
    起口角，詎甲○○又基於傷害人身體之犯意，於雙方爭搶行
    動電話過程中拉扯丁○○之右手，致其右手小指擦傷，並接
    續承前傷害犯意，持雨傘毆打丁○○，致丁○○受有右側小
    腿挫傷合併腫脹之傷害。嗣因丁○○在甲○○住處陽台朝社
    區中庭呼救，社區警衛乙○○、住戶丙○○聞聲前來查看，
    丁○○趁機將行動電話取回並報警處理。
二、案經丁○○訴由桃園縣政府警察局龍潭分局報告臺灣桃園地
    方法院檢察署檢察官偵查後起訴。
    理  由
壹、程序部分：
一、按被告以外之人於審判外之言詞或書面陳述，除法律有規定
    者外，不得作為證據。被告以外之人於偵查中向檢察官所為
    之陳述，除顯有不可信之情況者外，得為證據。被告以外之
    人於審判外之陳述，雖不符前4 條之規定，而經當事人於審
    判程序同意作為證據，法院審酌該言詞陳述或書面陳述作成
    時之情況，認為適當者，亦得為證據。當事人、代理人或辯
    護人於法院調查證據時，知有第159 條第1 項不得為證據之
    情形，而未於言詞辯論終結前聲明異議者，視為有前項之同
    意，刑事訴訟法第159 條第1 項、第159 條之1 第2 項、第
    159 條之5 分別定有明文。查證人丙○○於偵查時所為之證
    述，業經其具結在卷，並無何「顯有不可信之情況」，其偵
    查中之證述有證據能力。
二、至於其餘本院認定犯罪事實依據之各項證據之證據能力，本
    件被告及辯護人於言詞辯論終結前，均未聲明異議，該等證
    據已經本院於審理時逐一提示予被告及辯護人表示意見，本
    院審酌該等證據之取得過程並無瑕疵，與本案待證事實間復
    具有相當之關聯性，以之為本案證據並無不當，自得採為本
    件認定事實之基礎，併此敘明。
貳、實體部分：
一、訊據被告甲○○固坦承上揭強制犯行，惟否認有傷害告訴人
    丁○○之行為，並辯稱：其僅持雨傘向告訴人揮舞，但未打
    到告訴人，告訴人的小指受到傷害，應該是雙方爭搶手機時
    不慎造成，其沒有傷害犯意云云。辯護人則另辯稱：被告取
    走告訴人手機，係因擔心告訴人撥打電話聯絡其夫前來欲毆
    打被告，被告一時心急才取走手機，應不構成強制罪，另並
    無事證足認被告有傷害犯行，告訴人片面指訴並非可採等語
    。經查：
  (一)上揭事實業經證人即告訴人丁○○於本院審理時證述明確，
    並有證人丙○○於偵查時之證詞可憑，復有卷附丁○○國軍
    桃園總醫院診斷證明書可憑，且被告於本院審理時供承上揭
    強制犯行，被告雖否認傷害犯行，但坦承曾在雙方爭吵持雨
    傘揮舞，於雙方爭搶手機時造成告訴人小指受傷等語（見本
    院卷第17頁），上揭事實堪以認定。
  (二)被告雖以前詞置辯，然核被告辯解不惟與證人丁○○之證詞
    不符，參以雙方不睦衝突之情及診斷證明書上傷勢之記載，
    足見丁○○之證詞應非虛妄，況被告對雙方爭搶手機之過程
    及持雨傘揮舞乙節均坦承不諱，益見證人丁○○之證詞應屬
    可採。至辯護人雖以前詞為辯，惟辯稱被告並無傷害犯行乙
    節，已與前開事證不符，另辯稱被告因擔心受告訴人之夫毆
    打而將手機取走，並不構成強制罪等語，不僅與前開事證不
    符，且核被告確實以強暴手段於告訴人將使用行動電話之際
    將之取走，已妨害告訴人對其行動電話之支配及使用權利無
    疑，辯護人所辯應係誤會。本案事證明確，被告犯行堪以認
    定，應依法論科。
二、核被告所為，係犯刑法第304 條第1 項之強制罪及刑法第27
    7 條第1 項之傷害罪。被告以一接續傷害犯意先後以手臂拉
    扯、持雨傘毆打之方式傷害告訴人，應論以一罪。被告所犯
    上開2 罪，犯意各別，行為互殊，應予分論併罰。爰審酌被
    告遇有爭執，不循正當途徑解決，竟演變成刑事強制及傷害
    案件，應受非難，惟念其平日素行尚佳，因一時失慮致罹刑
    章，及其犯罪時所受刺激、智識程度、告訴人受傷程度、犯
    後態度等一切情狀，各量處如主文所示之刑，並定執行刑及
    諭知易科罰金之折算標準。
據上論斷，應依刑事訴訟法第299 條第1 項前段，刑法第277 條
第1 項、第304 條第1 項、第51條第6 款、第41條第1 項前段，
刑法施行法第1 條之1 ，判決如主文。
本案經檢察官吳靜怡到庭執行職務。
中    華    民    國    99    年    11    月    19    日
                  刑事第九庭  法  官  陳正昇
以上正本證明與原本無異。
如不服本判決應於收受判決後10日內向本院提出上訴書狀，並應
敘述具體理由。其未敘述上訴理由者，應於上訴期間屆滿後20日
內向本院補提理由書( 均須按他造當事人之人數附繕本) 「切勿
逕送上級法院」。
                              書記官  張筆隆
中    華    民    國    99    年    11    月    19    日
中華民國刑法第304條
（強制罪）
以強暴、脅迫使人行無義務之事或妨害人行使權利者，處 3 年
以下有期徒刑、拘役或 3 百元以下罰金。
前項之未遂犯罰之。
中華民國刑法第277條
（普通傷害罪）
傷害人之身體或健康者，處 3 年以下有期徒刑、拘役或 1 千元
以下罰金。
犯前項之罪因而致人於死者，處無期徒刑或 7 年以上有期徒刑
；致重傷者，處 3 年以上 10 年以下有期徒刑。

司法院資訊處製作；財團法人民間司法改革基金會備份。
